臺灣雲林地方法院民事裁定
110年度繼字第149號
聲  請  人  第一金融資產管理股份有限公司

法定代理人  周朝崇
代  理  人  林雅婷
關  係  人  胡忠義
上列聲請人聲請選任被繼承人王永豪之遺產管理人事件，本院裁
定如下：
    主  文
選任胡忠義地政士為被繼承人王永豪（男，民國00年0月00日生
，身分證統一編號：Z000000000號，生前最後住所：雲林縣○○鎮
○○里○○00號，於民國104年1月9日死亡）之遺產管理人。
對被繼承人王永豪之繼承人為承認繼承之公示催告。
被繼承人王永豪之繼承人，應自前項公示催告公告於司法院網站
之翌日起，六個月內承認繼承，上述期限屆滿，無繼承人承認繼
承時，被繼承人王永豪之遺產，於清償債權，並交付遺贈物後，
如有賸餘，歸屬國庫。
聲請程序費用新臺幣壹仟元由被繼承人王永豪之遺產負擔。
    理  由
一、聲請意旨略以：聲請人為被繼承人王永豪之債權人，被繼承
    人王永豪對聲請人尚有本院107年度司執字第21341號債權憑
    證所示之金額尚未清償，惟被繼承人王永豪於民國104年1月
    9日死亡，其繼承人均已聲明拋棄繼承，並經法院准予備查
    在案，為確保聲請人之債權得以實現，爰聲請選任適當人選
    為被繼承人王永豪之遺產管理人，倘無人選願意擔任，則請
    指定財政部國有財產署為被繼承人王永豪之遺產管理人等語
    。
二、按繼承開始時，繼承人之有無不明者，由親屬會議於1個月
    內選定遺產管理人，並將繼承開始及選定遺產管理人之事由
    ，向法院報明；親屬會議依前條規定為報明後，法院應依公
    示催告程序，定6個月以上之期限，公告繼承人，命其於期
    限內承認繼承；無親屬會議或親屬會議未於前條所定期限內
    選定遺產管理人者，利害關係人或檢察官，得聲請法院選任
    遺產管理人，並由法院依前項規定為公示催告；被繼承人之
    所有繼承人均拋棄其繼承權者，準用關於無人承認繼承之規
    定，民法第1177條、第1178條、第1176條第6項分別定有明
    文。
三、經查，聲請人主張之上開事實，業據其提出被繼承人王永豪
    之除戶戶籍謄本、繼承系統表、繼承人之戶籍謄本、本院10
    7年8月7日雲院忠107司執未字第21341號債權憑證、本院104
    年1月27日雲院通家悅決104繼字第50號、104年2月3日雲院
    通家悅決104繼字第72號拋棄繼承准予備查函、被繼承人王
    永豪所遺土地之土地登記第二類謄本等件為證，並經本院依
    職權調閱被繼承人王永豪之稅務電子閘門財產所得調件明細
    表、本院104年度繼字第50號、104年度繼字第72號拋棄繼承
    事件案卷查核無訛，足資證明被繼承人王永豪之繼承人均已
    拋棄繼承，從而，聲請人以債權人之利害關係人身分聲請選
    任被繼承人王永豪之遺產管理人，核與首揭規定尚無不合。
四、本院徵詢財政部國有財產署中區分署雲林辦事處是否有意願
    擔任本件被繼承人王永豪之遺產管理人或提出遺產管理人之
    適任人選，據財政部國有財產署中區分署雲林辦事處函覆表
    示胡忠義地政士同意擔任本件被繼承人王永豪之遺產管理人
    ，並出具胡忠義地政士之同意書及雲林縣地政士開業執照影
    本，有財政部國有財產署中區分署雲林辦事處110年2月24日
    台財產中雲三字第11003010250號函暨檢附文件在卷可稽，
    本院審酌關係人胡忠義為執業之地政士，非但具有專業知識
    及能力，且無證據顯示其與被繼承人王永豪所遺遺產間有利
    害關係，若由其擔任被繼承人王永豪之遺產管理人，應能秉
    持其專業倫理擔當此具公益性質之職務，並順利達成管理保
    存及清算遺產之任務，是本院認由其擔任被繼承人王永豪之
    遺產管理人，應屬妥適，爰裁定如主文第一項所示，並依法
    為承認繼承之公示催告，而無繼承人承認繼承時，被繼承人
    王永豪之遺產於清償債權，並交付遺贈物後，如有賸餘，歸
    屬國庫。
五、依家事事件法第127條第4項，裁定如主文。
中　　華　　民　　國　　110 　年　　3 　　月　　17　　日
                  家事法庭  法  官   楊皓潔      
以上正本係照原本做成。　　　　　　　　　 
如對本裁定抗告，須於裁定送達後10日內，向本院提出抗告狀，
並應繳納抗告費新臺幣1,000元。
中　　華　　民　　國　　110 　年　　3 　　月　　17　　日
                            書記官   鄭國銘